臺灣高等法院臺中分院刑事裁定
110年度聲字第2880號
聲明異議人
即  受刑人  張伯蜂
上列聲明異議人即受刑人因違反藥事法等案件，不服臺灣臺中地
方檢察署檢察官之執行指揮（110年度執更衡字第3186號），聲
明異議，本院裁定如下：
    主  文
臺灣臺中地方檢察署檢察官中華民國一一○年八月十九日一一○年
執更衡字第三一八六號執行指揮書，應予撤銷。
    理  由
一、聲明異議人即受刑人張伯蜂（下稱受刑人）聲明異議意旨略
    以：
㈠、受刑人因於民國108年3月29日執行違反藥事法經判刑有期徒
    刑3月確定執行期間，因受刑人前案強盜等案，尚有殘刑2年
    1月7日未執行完畢，經檢察官命其藥事法已執行2月時，暫
    緩執行，改核發108年執更助衡字第386號，優先執行殘刑2
    年1月7日，然自108年5月30日執行起算，終止期滿日為110
    年7月6日為執行完畢，而受刑人於執行期間業有縮刑40日，
    原先期滿終止日110年7月6日提前至110年5月27日為殘刑終
    止日，然受刑人所執行殘刑即將期滿時，經法務部○○○○○○○
    中監總決字第11015001980號函辦理縮刑換發指揮書執行藥
    事法先前暫緩執行之案件。
㈡、然受刑人於前案藥事法及毒品危害防制條例案件，經數罪併
    罰後，定應執行刑為5年8月，並經由臺灣臺中地方檢察署核
    發執行指揮書以110年執更衡字第3186號執行有期徒刑5年8
    月。其執行起算日以108年3月29日為始，期滿終止為116年1
    月4日為止，此為3186號指揮書所載。
㈢、異議理由如下：依上所述，受刑人應執行刑為5年8月，此為
    確定刑，然檢察官核發指揮書時，於指揮書之刑期終止期滿
    日，竟於116年1月4日為執行期滿日，而未在3186號之備註
    欄註明受刑人先前藥事法3月已執行2月，而因殘刑之故業已
    縮刑40日，此兩項之情形未予以併入計算，以導致受刑人竟
    要執行至116年1月4日，然受刑人所受文之執行指揮書，108
    年執衡字第3758號之備註欄亦清楚註明殘刑之刑自108年5月
    30日至110年5月27日，總殘刑為2年1月7日，經縮刑40日，
    計執行殘刑為1年11月28日，此指揮書3758號之1及之2，亦
    有所註明，然受刑人於110年5月14日收受執行指揮書109年
    執衡字第10632號，應執行指揮書，其執行期滿日為115年12
    月25日，而執行起算日又是以110年8月5日，而3758號竟要
    以108年3月29日，此為標準無一，雖經數罪併罰，經本院以
    109年度聲字第1868號裁定，應執行刑5年8月，由臺灣臺中
    地方檢察署以110年執更衡字3186號執行上開案件5年8月，
    而執行指揮書之備註未予以註明，受刑人先前藥事法已執行
    2月，而殘刑亦有縮刑40日，於備註欄未清楚載明，以致執
    行期滿日之部分未列入而計算有誤，此部分亦未列計算要受
    刑人執行至116年1月4日，實是於法有違，受刑人綜觀所有
    指揮書，刑期起算日並無異議，單就執刑期滿日之計算，於
    受刑人有失公允，此影響甚鉅，請詳核受刑人先前藥事法3
    月已執行2月，而殘刑之刑亦有縮刑40日，此可清楚明辨，
    如此列入計算，受刑人之執行期滿日不會是116年1月4日，
    請查核另行裁定核發執行指揮書，以維護受刑人之權益等語
    。
二、按受刑人或其法定代理人或配偶以檢察官執行之指揮為不當
    者，得向諭知該裁判之法院聲明異議；法院應就疑義或異議
    之聲明裁定之，刑事訴訟法第484條、第486條分別定有明文
    。此所稱「檢察官執行之指揮不當」，應係指檢察官有積極
    執行指揮之違法及其執行方法有不當等情形而言（最高法院
    77年度臺抗字第741號、95年度臺抗字第486號裁定意旨參照
    ）。又所謂諭知該裁判之法院，係指對被告之有罪判決，於
    主文內宣示主刑、從刑或沒收之法院而言。又對於已判決確
    定之各罪所為定其應執行刑之裁定，與科刑判決有同一效力
    。是對於執行檢察官本於定應執行刑之裁定所為之指揮執行
    ，聲明異議者，應向諭知該裁定之法院為之（最高法院109
    年度台抗字第565號、109年度台聲字第211號裁定意旨參照
    ）。
三、經查：
㈠、觀諸受刑人之聲明異議狀（見本院卷第3、5頁），其係表示
    對臺灣臺中地方檢察署檢察官110年度執更衡字第3186號執
    行指揮書聲明異議，而該執行指揮書所據者為本院109年度
    聲字第1868號定應執行刑之刑事裁定，揆諸前揭說明，本件
    受刑人之聲明異議，本院自有管轄權，合先敘明。
㈡、受刑人前因違反毒品危害防制條例等案件，經臺灣臺中地方
    法院以107年度訴字第1967號判決，就轉讓禁藥罪判處有期
    徒刑3月，並就4次販賣第二級毒品罪，各判處有期徒刑3年8
    月，並定應執行有期徒刑5年6月，受刑人僅就販賣第二級毒
    品罪部分提起上訴，故轉讓禁藥罪部分乃告確定，並由臺灣
    臺中地方檢察署檢察官以108年度執衡字第3758號執行指揮
    書執行，嗣經本院以108年度上訴字第753號判決撤銷原判決
    關於販賣第二級毒品罪之沒收部分，改判諭知相關沒收之宣
    告，其餘罪刑部分則上訴駁回，再經最高法院以109年度台
    上字第3158號判決上訴駁回確定，並由臺灣臺中地方檢察署
    檢察官以109年度執衡字第10632號執行指揮書執行在案，上
    開案件，嗣經受刑人請求臺灣高等檢察署臺中檢察分署檢察
    官聲請定應執行刑，由本院以109年度聲字第1868號裁定應
    執行有期徒刑5年8月確定，並由臺灣臺中地方檢察署檢察官
    另以110年度執更衡字第3186號執行指揮書執行在案，業經
    本院調取上開執行案卷核閱無訛，並有前揭裁判書、執行指
    揮書影本及臺灣高等法院被告前案紀錄表在卷可參。
㈢、受刑人以檢察官核發之110年執更衡字第3186號執行指揮書，
    並未於備註欄註明受刑人先前藥事法已執行2月，且執行殘
    刑亦有縮刑40日，以致執行期滿日計算有誤，須執行至116
    年1月4日，認檢察官之指揮執行有違法或不當之處。經查，
    受刑人就轉讓禁藥罪所處有期徒刑3月部分，前由臺灣臺中
    地方檢察署檢察官於108年3月29日核發108年度執衡字第375
    8號執行指揮書指揮執行，並於指揮書載明刑期起算日期為1
    08年3月29日，執行期滿日為108年6月28日，嗣因受刑人假
    釋期間故意更犯藥事法案件，經撤銷前案假釋執行殘餘刑期
    ，經臺灣臺中地方檢察署檢察官於108年5月30日核發108年
    度執更助衡字第386號執行指揮書，載明刑期起算日期為108
    年5月30日，執行期滿日為110年7月6日，備註欄並記載「本
    件係執行撤銷假釋殘刑，優先插接本署108年度執字第3758
    號指揮書執行。」，同日並換發108年度執衡字第3758號之1
    執行指揮書，載明刑期起算日期為108年3月29日，執行期滿
    日為110年8月4日，並於備註欄說明「3.註銷本署108年度執
    字第3758號指揮書改依本件執行，判決沿用，本件自108.05
    .30至110.07.06止計2年1月7日優先插接執行本署108年執更
    字第386號撤銷假釋殘刑，刑期應予順延。」，再因販賣第
    二級毒品罪經判決定應執行有期徒刑5年6月部分，經臺灣臺
    中地方檢察署檢察官於109年7月24日核發109年度執衡字第1
    0632號執行指揮書執行，並於指揮書載明刑期起算日期為11
    0年8月5日，執行期滿日為116年2月4日，備註欄說明「本件
    一審判決附表編號2先行確定部分業以本署108年度執字第37
    58號指揮書執行，本指揮書接續本署108年度執字第3758號
    指揮書之後執行，」，又因上開案件經本院以109年度聲字
    第1868號裁定應執行有期徒刑5年8月確定，臺灣臺中地方檢
    察署檢察官於110年8月19日另換發110年度執更衡字第3186
    號執行指揮書指揮執行，指揮書載明刑期起算日期為108年3
    月29日，執行期滿日為116年1月4日，備註欄說明「3.本件
    係本署108年執字第3758號之1、109年執字第10632號定應執
    行刑，並註銷上開案件原指揮書，改依本指揮書執行，原判
    決沿用。4.自108.05.30至110.07.06止計2年1月7日優先插
    接執行本署108年執更字第386號撤銷假釋殘刑，本件刑期順
    延。」，是上開108年度執衡字第3758號、第3758號之1、11
    0年度執更衡字第3186號執行指揮書之刑期起算日期均為108
    年3月29日，亦為受刑人所不爭執，是無受刑人所稱藥事法
    部分已執行2月，未列入計算之情事，受刑人此部分聲明異
    議所指，並無理由。又查，嗣因受刑人原執行108年執更助
    衡字第386號等殘刑2年1月7日，因該案係適用新修正刑法，
    不得與新案同為累進處遇及提報假釋，只能享有縮短刑期之
    權利，受刑人插接殘刑部分已於110年5月27日縮短刑期40日
    期滿，法務部○○○○○○○於110年5月4日函請臺灣臺中地方檢察
    署更換受刑人之108年執衡字第3758之1號、109年執衡字第1
    0632號檢察官執行指揮書，將上開指揮書之期滿日提前40日
    ，此有法務部○○○○○○○110年5月4日中監總決字第1101500198
    0號函影本附於本院卷可參，是臺灣臺中地方檢察署檢察官1
    10年8月19日110年度執更衡字第3186號執行指揮書，疏未注
    意上開函文所示併予計算縮刑40日之期間，備註欄僅記載「
    3.本件係本署108年執字第3758號之1、109年執字第10632號
    定應執行刑，並註銷上開案件原指揮書，改依本指揮書執行
    ，原判決沿用。4.自108.05.30至110.07.06止計2年1月7日
    優先插接執行本署108年執更字第386號撤銷假釋殘刑，本件
    刑期順延。」，確實影響本件刑期執行期滿日之正確計算，
    受刑人此部分聲明異議所指，為有理由。
㈣、綜上所述，受刑人聲明異議，一部無理由、一部有理由，自
    應由本院撤銷上開執行指揮書，而由臺灣臺中地方檢察署檢
    察官另為適法之處理。 
據上論斷，應依刑事訴訟法第486條，裁定如主文。　　
中　　華　　民　　國　　111 　年　　1 　　月　　18　　日
            刑事第二庭   審判長法　官　何  志  通
                               法　官  石  馨  文
                               法　官  許  月  馨
以上正本證明與原本無異。
如不服本裁定，應於收受送達後5日內向本院提出抗告書狀（須
附繕本）。因疫情而遲誤不變期間，得向法院聲請回復原狀。 

                               書記官  李  妍  嬅   

中　　華　　民　　國　　111 　年　　1 　　月　　18　　日